臺灣高等法院高雄分院刑事判決　　　　100年度上訴字第317號
上　訴　人
即　被　告　陳鑫庭
選任辯護人　許龍升　律師
上列上訴人因毒品危害防制條例等案件，不服臺灣高雄地方法院
99年度訴字第1007號中華民國99年12月9 日第一審判決（起訴案
號：臺灣高雄地方法院檢察署98年度偵字第36233 號、第 36234
號、99年度偵字第6224號、第6588號、第11674 號），提起上訴
，本院判決如下：
    主  文
原判決關於陳鑫庭部分撤銷。
陳鑫庭販賣第二級毒品，處有期徒刑捌年，未扣案SONY-ERICSSO
N 型號W508行動電話壹支（序號：00000000-000000-0 號，含00
00000000號門號SIM 卡壹張）沒收，如全部或一部不能沒收時，
追徵其價額；未扣案之販賣毒品所得財物新臺幣仟貳佰元沒收
，如全部或一部不能沒收時，以其財產抵償之。
    事  實
一、陳鑫庭（綽號「辛巴」）明知甲基安非他命係毒品危害防制
    條例所規定之第二級毒品，愷他命（Ketamine，俗稱Ｋ他命
    ）及硝甲西泮（Nimetazepam ，俗稱一粒眠）則係毒品危害
    防制條例所規定之第三級毒品，非經許可不得販賣、轉讓或
    非法持有（持有第三級毒品需逾法定數量始科以刑責），竟
    意圖營利而基於同時販賣第二級毒品與第三級毒品，及無償
    轉讓第三級毒品之犯意，先以其所有門號0000000000之行動
    電話與張益林所有門號0000000000之行動電話傳送聯絡而約
    妥交易內容後，即於民國98年10月20日凌晨2 時許，在高雄
    市○○區○○路7 號之中正飯店10樓1022號房，以新臺幣（
    下同）2000元之代價販賣第二級毒品甲基安非他命、1200元
    之代價販賣第三級毒品愷他命與張益林，同時並無償轉讓第
    三級毒品硝甲西泮（即俗稱之一粒眠）3 顆與張益林，再以
    上開電話相約於同日凌晨約4 、5 時在上開房間內交付毒品
    完畢。嗣於98年10月27日凌晨0 時50分許，在高雄市○○區
    ○○街90號前，因陳鑫庭當時遭通緝而顯露可疑形跡，經警
    盤查後發現其另案遭通緝而予逮捕，並自其所有門號000000
    0000之SONY-ERICSSON 型號W508之行動電話內聯絡通訊資料
    查知曾與「阿霖」（即張益林）通聯。復於98年10月28日中
    午12時30分許，經張益林、黃俊翰同意警方執行搜索，在高
    雄市○○區○○路7 號之中正飯店張益林所住之1203號房內
    ，另扣得張益林向陳鑫庭所購買之甲基安非他命4 包（分別
    為驗前淨重0.229 公克、0.189 公克、0.196 公克、0.13公
    克，驗後淨重0.224 公克、0.184 公克、0.191 公克、0.12
    5 公克）、愷他命2 包（分別為驗前淨重0.278 公克、0.28
    9 公克，驗後淨重0.273 公克、0.284 公克）及受贈轉讓之
    硝甲西泮3 顆（驗前淨重共0.567 公克，驗後淨重共 0.562
    公克），及其與陳鑫庭聯絡購毒所用之0000000000號行動電
    話等物，而查獲上情。
二、案經高雄市政府警察局鹽埕分局移送臺灣高雄地方法院檢察
    署檢察官偵查起訴。
    理  由
一、程序部分：
  (一)按被告以外之人於審判外之言詞或書面陳述，除法律有規定
    外，不得作為證據；被告以外之人於檢察事務官、司法警察
    官或司法警察調查中所為之陳述，與審判中不符時，其先前
    之陳述具有較可信之特別情況，且為證明犯罪事實存否所必
    要，得為證據，刑事訴訟法第159 條第1 項、第159 條之 2
    分別定有明文。是被告以外之人於審判外之言詞或書面，即
    屬傳聞證據，因有悖法院直接審理及言詞審理之精神，妨礙
    當事人之反對詰問權，影響程序正義之實現，除法律別有規
    定外，原則上不具證據能力，必符合上開例外規定時，始具
    有證據能力。刑事訴訟法第159 條之2 所謂「前後陳述不符
    」之要件，應就前後階段之陳述進行整體判斷，以決定其間
    是否具有實質性差異，縱其中有一部分不符，亦屬之；而所
    謂「較可信之特別情況」，亦應就前後陳述時之各種外部情
    況進行比較，以資決定何者外部情況具有可信性，若陳述係
    在特別可信之情況下所為，則虛偽陳述之危險性不高，雖係
    審判外陳述，或未經被告反對詰問，仍得承認其有證據能力
    。就外部情況之認定，例如時間之間隔、是否為有意識之迴
    避、有無受外力干擾或事後串謀、以及警詢所作時之筆錄記
    載是否完整、是否出於自由意識陳述等情。法院應斟酌上列
    因素綜合判斷，細究陳述人問答態度、表情與舉動之變化，
    以查是否具較可信之特別情況。經查，證人黃俊翰於警詢時
    之證述，就綽號「辛巴」之被告陳鑫庭於何時、何地販賣第
    二級毒品甲基安非他命、第三級毒品愷他命給張益林並經指
    認照片無誤等與案情有重要關係事項，均已證述明確，與嗣
    後於原審及本院審理時所為之證述：當時伊只在客廳等，而
    那間房間很大，人又很多，並沒有看到被告陳鑫庭販賣毒品
    給張益林，所以伊沒有辦法確認等語明顯有異（見警一卷第
    34-37 頁、40-41 頁；原審訴字卷第74-81 頁及本院卷第63
    -64 頁）。至證人黃益林於警詢時之證述，其初於98年10月
    28日經警查獲時係僅證述係向綽號「阿嘉」購買第二級毒品
    甲基安非他命、第三級毒品愷他命，而一粒眠3 顆亦係以現
    金一併購買的云云（見警二卷第2 頁背面至第3 頁），其後
    雖於98年11月16日警詢時，已就其於何時、何地，持其所有
    0000000000號之行動電話與綽號「辛巴」之被告陳鑫庭所有
    0000000000號行動電話聯絡，以現金向其購買第二級毒品甲
    基安非他命、第三級毒品愷他命，及因購買愷他命而贈送經
    警扣案之3 顆一粒眠等本件案情有重要關係事項證述明確，
    惟整體觀察其於警詢之前後證述內容，與其嗣後於原審審理
    時陳述：當天有無以電話與陳鑫庭聯絡及陳鑫庭之電話號碼
    為何，伊已經忘記了，即在電話中並無約定要購買哪些毒品
    等情節亦有部分不符之處（見原審訴字卷第71-72 頁）。而
    觀諸上開二位證人黃俊翰、張益林分別於警詢證述時之筆錄
    記載，是採取一問一答之方式，復提供6 張照片供證人指認
    ，堪認員警製作其之筆錄時，係依法定程序為之，並無違法
    取供之情事，其陳述之信用性已受保障。再衡諸該2 位證人
    於警詢時之陳述並未直接面對被告陳鑫庭，心情較為篤定，
    壓力較小，其等較有可能為任意陳述，憑信性甚高，及嗣後
    於原審審判時亦就上開證人予以傳訊到庭，供被告及辯護人
    對之進行詰問程序，被告陳鑫庭訴訟上之詰問權已獲得確保
    等情形，就其等於審判中及審判外為陳述時之外部附隨環境
    或條件併同為整體之考量，本院認其於警詢時之陳述具有較
    可信之特別情況，且此警詢陳述，就判斷被告有否成立本件
    犯行，實有參酌之必要性，依本件相關卷證判斷，認為除該
    審判外之陳述外，亦尚難以其他證據全然代替，自為證明本
    件被告陳鑫庭該犯罪存否所必要，依刑事訴訟法第159 條之
    2 規定，本院認其二位於警詢之陳述，自均應有證據能力。
  (二)被告以外之人於審判外之陳述，雖不符刑事訴訟法第159 條
    之1 至第159 條之4 之規定，而經當事人於審判程序同意作
    為證據，法院審酌該言詞陳述或書面陳述作成時之情況，認
    為適當者，亦得為證據，同法第159 條之5 第1 項有明文規
    定。茲查本判決所引用關於陳述之卷證資料，除原已符同法
    第159 條之1 至第159 條之4 規定及法律另有規定等傳聞法
    則例外規定，而得作為證據外，其餘關於陳述之卷證資料，
    業經當事人於本院準備程序時，表示對本判決所引本屬傳聞
    證據部分，均同意作為證據。本院斟酌上開證據並無違法取
    得之情事，亦無證明力明顯過低之情形，認為作為認定本件
    被告有無犯罪之證據亦屬適當，是均得採為本件論斷之證據
    。
二、訊據上訴人即被告陳鑫庭矢口否認有何販賣、轉讓毒品之犯
    行，辯稱：因為伊清楚張益林與黃俊翰有同性戀的關係，他
    可能因此而心生不滿，對伊做不實之指述；何況張益林自己
    有在吸食，也有在販賣，所以98年10月28日張益林被警查獲
    的愷他命2 包、甲基安非他命4 包以及一粒眠3 顆，怎麼可
    能是伊於98年10月20日賣給他還留下來到28日云云。經查：
  (一)依證人即購買毒品之張益林於警詢時之證述：伊的經濟來源
    是靠販賣安非他命及Ｋ他命為業，而所販賣安非他命及Ｋ他
    命來源是向綽號「辛巴」之男子購買的，大約是於98年10月
    20日左右的凌晨2 時許，伊跟黃俊翰去中正飯店10樓1022房
    間內向綽號「辛巴」之男子購買安非他命及Ｋ他命，價格為
    安非他命（半半）約1 公克2000元，Ｋ他命約0.8 公克1200
    元。伊係於98年5 月初透過朋友「阿德」介紹認識「辛巴」
    的，與「辛巴」沒有仇恨、親屬、糾紛及聘僱關係。都是以
    其所有之0000000000號電話打給「辛巴」的0000000000號電
    話，先告訴他說要「裝備」（指安非他命）及數量，他當時
    都住中正飯店1022房，伊就到房間跟他買。他都是以夾鏈袋
    裝安非他命l 包及Ｋ他命l 包賣給伊。警方提示之6 張相片
    中，編號6 號之陳鑫庭相片即係綽號「辛巴」之男子。而警
    方於98年10月28日12時30分，在高雄市○○區○○路7 號中
    正飯店1203房內查獲伊持有之安非他命4 小包（共毛重 1.4
    公克）及Ｋ他命2 小包（共毛重1 公克）及一粒眠3 顆（共
    毛重0.75公克）等毒品，是伊向陳鑫庭所購買的，安非他命
    1.4 公克買2000元、Ｋ他命1 公克買1200元，一粒眠是買Ｋ
    他命送的，當時是以現金與被告交易毒品等語（見警一卷第
    22-25 頁），已就其如何與被告聯絡交易毒品之過程、時間
    、地點即購買之數量、金額，當時並帶同另一位證人黃俊翰
    前往該飯店房間等情節指陳詳盡，與其於偵訊時具結所證稱
    ：「98年10月28日有在中正飯店1203號房被警察查獲我有愷
    他命、甲基安非他命、一粒眠及一些吸食器，是陳鑫庭賣給
    我的。陳鑫庭何時賣給我的忘記了，大概是9 、10月那時候
    。我大概2 、3 天就會跟他買。」、「（問：你之前說10月
    20日凌晨2 點，你去1022號房向他買愷他命及甲基安非他命
    ？）我有跟他買，但完全正確時間我記不起來。（問：你去
    買時，黃俊翰跟你一起去買過幾次？）他跟我一起去『辛巴
    』（即陳鑫庭之綽號，此觀陳鑫庭之警詢筆錄自明，見警一
    卷第10頁，偵訊筆錄誤繕為『新巴』，以下皆更正為『辛巴
    』）房間過1 次，他都是站在旁邊等，應該是半夜時候去的
    。」、「28日被扣到的愷他命、甲基安非他命是跟『辛巴』
    買的。我都跟他買2000、3000元左右甲基安非他命。另外他
    還賣我愷他命1200元。一粒眠是我買愷他命，『辛巴』送給
    我的，他說可幫助睡眠。」、「我除了跟陳鑫庭買甲基安非
    他命還有愷他命。我錢拿到他1022號房間給他，東西也是我
    去他房間拿。」等語，亦前後一致並無歧異（見偵二卷第45
    -46 、53-55 、56-58 頁），嗣再於原審審理時證述：「我
    有於98年10月20日凌晨2 點的時候在中正飯店向被告陳鑫庭
    購買毒品，並向陳鑫庭拿硝甲西泮，實際拿到毒品已經凌晨
    4 、5 點了。我跟陳鑫庭拿甲基安非他命2000元，愷他命12
    00元。陳鑫庭的綽號叫辛巴。我到中正飯店的房間向陳鑫庭
    購買毒品的時候，有帶黃俊翰去過一次。我是到陳鑫庭的房
    間時才告訴他說要買什麼毒品。一粒眠3 顆是陳鑫庭當場決
    定要送給我的。」等語明確（見原審卷第63-74 頁），雖就
    取得第二級、第三級毒品之時間及被告何以併予贈送第三級
    毒品一粒眠3 顆部分，略有補充而稍有些微不符之處，然就
    被告販賣與伊第二級、第三級毒品及轉讓贈與第三級毒品之
    主要情節部分，則尚屬一致，足認證人張益林上開證詞所述
    非虛；且尚有自被告所持用之0000000000號行動電話查列之
    通聯紀錄中之第6 通有與張益林所有0000000000號之行動電
    話以「阿霖」為代稱聯絡之通聯紀錄表（見警一卷第9 頁、
    第50頁），及檢察官調取張益林上開行動電話之雙向通聯紀
    錄，其中於98年10月19日23時23分09秒有發簡訊給被告，而
    嗣後被告即於翌日（10月20日）04時25分14秒以其上開所有
    之行動電話撥打張益林該行動電話之通聯資料在卷可稽（見
    偵一卷第6-7 頁、第11頁），並有張益林所有之行動電話扣
    案可佐（見警一卷第60頁），及經警於98年10月28日中午12
    時30分許，經張益林、黃俊翰同意警方執行搜索，在高雄市
    ○○區○○路7 號之中正飯店張益林所住之1203號房間內所
    扣案之晶體4 包、粉末2 包、扁圓形錠劑3 顆等物可資參佐
    （見警一卷第58-60 頁），而該等扣案物經送高雄市立凱旋
    醫院檢驗結果，晶體4 包均含甲基安非他命成分（分別為驗
    前淨重0.229 公克、0.189 公克、0.196 公克、0.13公克，
    驗後淨重0.224 公克、0.184 公克、0.191 公克、0.125 公
    克），粉末2 包均含愷他命成分（分別為驗前淨重0.278 公
    克、0.289 公克，驗後淨重0.273 公克、0.284 公克），扁
    圓形錠劑3 顆則均含硝甲西泮成分（驗前淨重共0.567 公克
    ，驗後淨重共0.562 公克），有該院98年12月9 日檢驗報告
    為憑（見偵三卷第25-31 頁），益徵證人張益林上開所為之
    證述，確與事實相符，而堪以採信。
  (二)證人黃俊翰於警詢時稱：「張益林經濟來源是靠販賣甲基安
    非他命及愷他命為業。張益林所販賣甲基安非他命及愷他命
    是他向乙名綽號『辛巴』之男子購買的。」、「（問：張益
    林向乙名綽號『辛巴』之男子購買甲基安非他命及愷他命時
    ，你有無目擊過程？）我有看過，約於98年10月20日左右的
    凌晨2 時許，張益林要我跟他去中正飯店10樓1 間房間內向
    1 名綽號『辛巴』之男子購買甲基安非他命及愷他命。」（
    問：警方於98年10月28日12時30分至中正飯店1203房內查獲
    張益林持有甲基安非他命4 包及愷他命2 小包及硝甲西泮 3
    顆等物，是否為張益林向陳鑫庭所購買的？）應該向陳鑫庭
    購買的，當時張益林是以現金與陳鑫庭交易毒品。張益林除
    向陳鑫庭購買毒品外，他沒有向其他人購買毒品，我只知道
    他是向陳鑫庭購買毒品。」、「98年11月16日下午5 時我帶
    同警方一同前往中正飯店查看的樓層是10樓，房間號碼是10
    22房，該房間，就是我於98年11月16日第1 次筆錄上所說與
    張益林向陳鑫庭購買安非他命的房間號碼。當時購買的數量
    及金額多少我不知道，是張益林跟陳鑫庭接洽的。我看過的
    就只有這一次，張益林共向陳鑫庭購買過幾次我不清楚。」
    等語（見警一卷第33-37 、40-41 頁），再於偵訊時稱：「
    張益林要跟辛巴在1022號房買毒品，我們就去辛巴房間，我
    在客廳那邊等。那次應該是當場交易。時間應該是凌晨左右
    。」等語（見偵二卷第60-62 頁），嗣於原審審理時雖曾另
    稱：不知張益林去找陳鑫庭做什麼，張益林也沒有說有買毒
    品，也不確定張益林有向陳鑫庭買毒品。其之警詢筆錄是因
    警方說要移送其販賣毒品，其才如此說的云云。但其倘若於
    警詢中受有不正壓力而為不實陳述，為何不在偵訊時即告知
    檢察官此情，卻仍指證被告張益林向被告陳鑫庭購買毒品，
    並具結在卷，有98年12月15日證人黃俊翰之偵訊筆錄及證人
    結文可佐（見偵二卷第60-62 頁），故應認其上開於審理時
    所述部分，尚不足採。而再參以其於原審及本院審理時結證
    所稱：伊有見過在庭的被告陳鑫庭。大概是98年10月多的時
    候，在中正飯店。因為當時張益林說要去找他，就陪同他一
    起去陳鑫庭的房間。張益林去找陳鑫庭好像是要去買毒品吧
    。張益林出來之後好像有拿東西出來，張益林說要買毒品就
    去房間找綽號「辛巴」之人，該間房間裡面都是會有很多人
    ，去那邊買就對了；及伊在警詢所講的都是照實陳述，指認
    綽號「辛巴」之被告賣毒品給張益林也是實在的等語（見原
    審卷第74-81 頁、本院卷第62頁），本院審酌證人張益林前
    後供述一致，並無明顯出入，且核與證人黃俊翰所述相吻合
    ，又經證人張益林及證人黃俊翰分別指認綽號「辛巴」之人
    即為被告陳鑫庭無誤，有指認相片為徵（警一卷第27-28 、
    38-39 頁、警二卷第14、39頁），且被告亦自承其當時之綽
    號為「辛巴」無誤，益見證人黃俊翰前揭不利於被告之證述
    ，確屬實情，而堪採為不利被告之認定。又證人黃俊翰於98
    年10月20日當時為現役軍人，其稱當日休假故能與張益林一
    同去找陳鑫庭，與原審調取其之休假記錄亦相符合，有行政
    院海岸巡防署海岸巡防總局南部地區巡防局第六三岸巡大隊
    99年7 月28日南六三字第0990032764號函及附件存卷為徵（
    見原審訴字卷第20-23 頁）。而98年10月20日凌晨時分，被
    告陳鑫庭所持用之0000000000號行動電話、被告張益林所持
    用之0000000000號行動電話、證人黃俊翰所持用0000000000
    號行動電話之通聯基地台位置，均在中正飯店附近，亦有上
    開行動電話之通聯記錄可憑（見偵二卷第6-40頁背面、67-7
    5 頁），益見證人張益林、黃俊翰上開所證確實非虛。再衡
    以證人張益林、黃俊翰與被告陳鑫庭並無仇怨，此為被告陳
    鑫庭所不爭，難認其等有故意設詞誣陷被告陳鑫庭之動機，
    顯見證人張益林及黃俊翰所稱被告陳鑫庭有於事實欄所載時
    地販賣甲基安非他命、愷他命及轉讓硝甲西泮給被告張益林
    ，核屬事實。被告陳鑫庭前揭辯詞無非事後卸責之詞，不足
    為採。
  (三)被告於本件案發期間並無工作，業於本院審理時自承在卷（
    見本院卷第41頁），足見被告並無固定收入，且參以販賣毒
    品係違法行為，非可公然為之，亦無公定之價格，無論瓶裝
    或紙包，均可任意分裝增減分量，且其純度亦可因摻雜其他
    物品而有不同。而每次買賣之價差，亦隨時依雙方資力、關
    係之深淺、需求之數量、來源是否充裕、販賣者是否渴求資
    金、查緝是否嚴緊、購買者被查獲時供述購買對象之風險評
    估等，而異其標準，非可一概而論。販賣之利得除經坦承及
    價量俱臻明確外，委難察得實情。販賣之人從價差或量差中
    牟利方式雖異，但其圖利之非法販賣行為則一。且販賣毒品
    違禁物，事涉重罪，苟無利潤可圖，殊無任意將甲基安非他
    命、愷他命毒品單純讓與他人施用之可能，衡情被告與買受
    人張益林並非至親好友，而就其交易之過程觀之，均係透過
    行動電話聯繫、確定時間、地點及數量再予交付，顯有利潤
    可賺，其始願為本件販賣交易行為。足見被告本件所為之販
    賣行為，自有藉此營利之意圖，至為明確。
  (四)綜上所述，被告上開所辯均不足為採，是本件事證既明，被
    告前揭犯行洵堪以認定，應依法論科。至被告雖又辯稱並無
    其居住該飯店房間之資料，及前請求原審再調取98年10月19
    日至20日中正大飯店第1022號房之住房記錄等情，然被告確
    曾住於前揭飯店房間，並在其內販賣交付毒品之犯行，已如
    前述，被告該等辯詞自屬無稽，況經原審函詢結果，該飯店
    因管理不周致遍尋該記錄無著，有該飯店99年6 月28日99年
    度中字第0990624 號函附於原審審訴字卷第49頁可考，自已
    無再行調查之實益及必要，附此敘明。
三、查毒品危害防制條例業於98年5 月20日修正公布，針對當次
    公布之修正條文，未另訂施行日期，而原毒品危害防制條例
    第36條所規定：「本條例自公布後六個月施行。」核其所稱
    「本條例」係指係92年7 月9 日修正公布之該條例，並非指
    98年5 月20日公布之部分修正條文。是依中央法規標準法第
    20條第1 項第1 款之規定，自公布日起，起算3 日，即算至
    98年5 月22日起生效，故被告於98年10月20日所為之本件犯
    行，自應適用上開業經修正公布且已生效之毒品危害防制條
    例論處。是核被告陳鑫庭所為，係犯毒品危害防制條例第 4
    條第2 項之販賣第二級毒品罪、第3 項之販賣第三級毒品罪
    及同條例第8 條第3 項之轉讓第三級毒品罪。其販賣前後持
    有第二級毒品部分之低度行為，應為該次販賣之高度行為所
    吸收，不另論罪。被告以一行為，同時販賣甲基安非他命、
    愷他命及轉讓硝甲西泮給被告張益林，而觸犯數罪名，為想
    像競合犯，應依刑法第55條規定，從一重之販賣第二級毒品
    罪處斷。再按毒品危害防制條例第17條第2 項規定，犯第 4
    條至第8 條之罪於偵查中及審判中均自白者，減輕其刑。所
    謂於偵查中及審判中均自白，係指被告於偵查中歷次之陳述
    ，曾經自白，且於各審級審判中歷次之陳述，曾經自白而言
    。惟查，被告於偵查及審判中均未就本件販賣毒品之犯行自
    白（見他字卷第78頁、偵一卷第56-57 頁、原審審訴卷第38
    頁、訴字卷第61頁及本院卷第40、第59頁），自無依上開規
    定予以減輕其刑之餘地，附此敘明。
四、原判決關於被告上開犯行部分，據以論處被告罪刑，固非無
    見；惟查：(一)本件既屬販賣第二級、第三級毒品之犯行，自
    須具營利之意圖。故行為人於行為時主觀上有無此項營利之
    犯意，即應於判決事實欄內為詳實之記載，然後於理由內說
    明其憑以認定之證據及得心證之理由，始稱適法（最高法院
    100 年度台上字第387 號判決要旨參照）。本件原判決事實
    欄並未記載認定被告有「以營利之犯意」，且判決理由欄亦
    未就被告主觀上具營利意圖一節，予以論載敘明，自有未恰
    。(二)毒品危害防制條例第19條第1 項規定：「犯第4 條至第
    9 條、第12條、第13條或第14條第1 項、第2 項之罪者，其
    供犯罪所用或因犯罪所得之財物，均沒收之，如全部或一部
    不能沒收時，追徵其價額或以其財產抵償之。」，其所謂「
    供犯罪所用之物」係指供犯上開各罪所用且屬犯人所有之物
    而言，且係屬義務沒收之規定，並為刑法之特別規定，應予
    優先適用。經查，本件由被告提出經警檢視之0000000000號
    SONY-ERICSSON 型號W508之行動電話1 支（見警一卷第50頁
    並未扣案），為被告所有供本件販毒聯絡之用，業經本院認
    定敘明如上，而原審亦將之列為採證之依據（見原判決第10
    頁倒數第2 行至第11頁第7 行），則上開行動電話自應依毒
    品危害防制條例第19條第1 項規定予以宣告沒收，如全部或
    一部不能沒收時，追徵其價額（因未見扣案筆錄及扣案物品
    目錄表記載業經扣案，故應認係未扣案），乃原審竟漏未予
    以宣告沒收，於法亦有未合。被告上訴意旨猶執陳詞否認犯
    罪，指摘原判決此部分不當，雖無理由，惟原判決關於本件
    被告部分既有上開可議之處，自應由本院將原判決關於該部
    分撤銷改判。
五、爰審酌被告無視於國家對於杜絕毒品犯罪之禁令，竟意圖販
    售牟利，無視毒品危害國人健康之威脅非輕，不僅助長毒品
    氾濫，尤足以衍生其他犯罪，嚴重危害我國社會治安，惡性
    非輕，惟念其本件僅販賣1 次，實際獲得之金錢利益亦僅3,
    200 元，尚屬非鉅，暨其犯罪之動機、目的、手段、智識程
    度及生活狀況、販賣之數量及所生危害，並其犯後否認犯罪
    之態度等一切情狀，茲酌情量處如主文第2 項所示之刑，以
    資懲儆。另刑法第59條之酌量減輕其刑，必於犯罪之情狀，
    在客觀上足以引起一般同情，認為即予宣告法定最低度刑期
    ，猶嫌過重者，始有其適用，本件被告所為販賣第二、三級
    毒品之犯行，在客觀上尚難認可以引起一般同情，並無情輕
    法重之情形，自無從再依刑法第59條之規定，酌量減輕其刑
    之餘地，併予敘明。又曾經警檢視之手機（ SONY-ERICSSON
    廠牌，型號W508，序號：00000000-000000-0 號，含000000
    0000號門號SIM 卡1 張），係被告所有，已據其供述在案，
    雖未經扣案（見警一卷第2 頁），而該行動電話係供被告犯
    本件販賣毒品聯絡之用，業如上述，是該行動電話自應依毒
    品危害防制條例第19條第1 項規定予以宣告沒收，如全部或
    一部不能沒收時，追徵其價額。又被告本件同時販賣第二級
    、第三級毒品所收取之價金合計為3,200 元（2,000 ＋1,20
    0 ＝3,200 ），係其犯本罪所得財物，亦應同條項規定併予
    宣告沒收，如全部或一部不能沒收時，應以其財產抵償之。
    又雖經警另在高雄市○○區○○路7 號之中正飯店張益林所
    住之1203號房內，扣得張益林向陳鑫庭所購買之甲基安非他
    命4 包（分別為驗前淨重0.229 公克、0.189 公克、 0.196
    公克、0.13公克，驗後淨重0.224 公克、0.184 公克、0.19
    1 公克、0.125 公克）、愷他命2 包（分別為驗前淨重0.27
    8 公克、0.289 公克，驗後淨重0.273 公克、0.284 公克）
    及受贈轉讓之硝甲西泮3 顆（驗前淨重共0.567 公克，驗後
    淨重共0.562 公克）等物，惟按毒品危害防制條例第18條第
    1 項前段規定查獲之第一、二級毒品，不問屬於犯人與否，
    沒收銷燬之。其所稱查獲之毒品，係指犯人被查獲之毒品而
    言，有最高法院98年台上字第1223號判決意旨可參，茲查上
    開毒品既已由被告販賣與購毒者張益林而交付之，且係事後
    在另一時間、地點所查獲，尚非被告因犯本件販賣毒品罪而
    遭查獲，自不在本件予以宣告沒收銷燬，至販賣交付之愷他
    命及轉讓之硝甲西泮3 顆其理由意旨亦同，而不併予沒收之
    ，均附此敘明。
據上論斷，應依刑事訴訟法第369 條第1 項前段、第364 條、第
299 條第1 項前段，毒品危害防制條例第4 條第2 項、第3 項、
第8 條第3 項、第19條第1 項，刑法第11條、第55條，判決如主
文。
本案經檢察官方娜蓉到庭執行職務。
中    華    民    國   100    年    5     月    19    日
              刑事第三庭    審判長法  官  莊崑山
                                  法  官  張意聰
                                  法  官  莊松泉
以上正本證明與原本無異。
如不服本判決應於收受本判決後10日內向本院提出上訴書狀，其
未敘述上訴理由者，並得於提起上訴後10日內向本院補提理由書
狀（均須按他造當事人之人數附繕本）「切勿逕送上級法院」。
中    華    民    國   100    年    5     月    19    日
                                  書記官  葉淑華
附錄本判決論罪科刑法條
毒品危害防制條例第4 條第2 項、第3 項
製造、運輸、販賣第二級毒品者，處無期徒刑或7 年以上有期徒
刑，得併科新臺幣1 千萬元以下罰金。
製造、運輸、販賣第三級毒品者，處5 年以上有期徒刑，得併科
新臺幣7 百萬元以下罰金。
毒品危害防制條例第8 條第3 項
轉讓第三級毒品者，處3 年以下有期徒刑，得併科新臺幣30萬元
以下罰金。